臺灣高等法院民事裁定
111年度抗字第1177號
抗  告  人  白媄綺  
上列抗告人因與相對人合迪股份有限公司間聲請停止執行事件，
對於中華民國111年8月10日臺灣士林地方法院111年度聲字第143
號所為裁定提起抗告，本院裁定如下： 
    主  文
抗告駁回。
抗告訴訟費用由抗告人負擔。
    理  由
一、按強制執行法第18條第1項規定強制執行程序開始後，除法
    律另有規定外，不停止執行。明示以不停止執行為原則。同
    條第2項所以例外規定得停止執行，係因回復原狀等訴訟，
    如果勝訴確定，債務人或第三人之物已遭執行無法回復，為
    避免債務人或第三人發生難以回復之損害，必於認有必要時
    ，始得裁定停止執行。至於有無停止執行必要，更應審究提
    起回復原狀或異議之訴等訴訟之債務人或第三人之權利是否
    可能因繼續執行而受損害以為斷。倘債務人或第三人所提訴
    訟為不合法、當事人不適格、顯無理由，或繼續執行仍無害
    債務人或第三人之權利者，均難認有停止執行之必要，非謂
    債務人聲明願供擔保而聲請停止強制執行程序時，法院須一
    律予以准許，以免債權人之權利無法迅速實現，以資平衡兼
    顧債務人及債權人雙方之利益。次按強制執行法第15條所定
    之第三人異議之訴，以排除執行標的物之強制執行為目的，
    故該條所謂第三人就執行標的物有足以排除強制執行之權利
    者，係指對於執行標的物有所有權、典權、留置權、質權存
    在情形之一者而言。若執行標的之不動產登記於執行債務人
    名下，縱令該第三人與執行債務人間有借名登記之情形，僅
    享有依借名登記關係而得請求執行債務人返還該不動產所有
    權之債權而已，執行標的之不動產所有權人既為執行債務人
    ，第三人即無足以排除強制執行之權利。
二、本件聲請及抗告意旨略以：原法院民事執行處111年度司執
    字第18726號清償債務強制執行事件（下稱系爭執行事件）
    之執行標的即門牌號碼新北市○○區○○○街00巷0弄0號5樓房屋
    暨所坐落土地之應有部分（下稱系爭房地），乃伊出資買受
    ，僅借名登記在系爭執行事件之債務人即伊配偶李祐儀（下
    逕稱姓名）名下，伊自有足以排除強制執行之權利，伊已向
    原法院另行提起第三人異議之訴，並請求確認系爭房地為伊
    所有，倘系爭房地遭拍定或有人應買，恐將受有無法回復原
    狀之損害，自有停止執行之必要，原裁定駁回伊之停止執行
    聲請，顯有未當，爰提起抗告，請求廢棄原裁定，並願供擔
    保，請求准許於第三人異議之訴事件判決確定前暫予停止強
    制執行程序等語。
三、經查，抗告人主張系爭房地為伊所出資購買，僅係借名登記
    於系爭執行事件之債務人李祐儀名下，伊方為系爭房地之真
    正所有權人，並已對相對人提起第三人異議之訴，自得聲請
    供擔保停止系爭執行事件之強制執行程序等情，固有原法院
    111年度補字第918號第三人異議之訴事件之起訴狀影本為憑
    （見原法院補字卷）；惟縱認抗告人上開主張之借名登記關
    係屬實，亦僅屬抗告人得否依借名登記法律關係，請求李祐
    儀為所有權移轉登記、返還系爭房地之債權而已，顯未具備
    民法第758條第1項所定不動產物權依法律行為而取得之登記
    生效要件，尚不得謂有強制執行法第15條所定足以排除強制
    執行之所有權存在，要難僅因抗告人業已向原法院提起第三
    人異議之訴，並陳明願供擔保等情，即認有停止執行之必要
    ，則其依強制執行法第18條第2項規定，聲請准其供擔保後
    停止系爭執行事件之強制執行程序，自無理由。原裁定駁回
    抗告人停止執行之聲請，於法並無不合，抗告意旨指摘原裁
    定不當，聲明廢棄，為無理由，應予駁回。
四、據上論結，本件抗告為無理由，爰裁定如主文。　
中　　華　　民　　國　　111 　年　　9 　　月　　14　　日
                  民事第十四庭  
                        審判長法  官  周群翔
                              法  官  陳雯珊
                              法  官  周珮琦
正本係照原本作成。
如本案訴訟標的價額逾150萬元，本裁定除以適用法規顯有錯誤
為理由外，不得再抗告。如提起再抗告，應於收受送達後10日內
委任律師為代理人向本院提出再抗告狀。並繳納再抗告費新臺幣
１千元。
中　　華　　民　　國　　111 　年　　9 　　月　　15　　日
                              書記官  強梅芳